Minutes et répertoires du notaire Claude II ROYER, 24 avril 1709 - 26 mai 1710 (étude I)
Archives nationales
- Minutes de Claude II ROYER, janvier 1709 - septembre 1710; MC/ET/I/236 - MC/ET/I/239
  - Minutes. 1710, janvier - avril, janvier - avril 1710; MC/ET/I/238
    - Transport et délégation par Elisabeth Morin, veuve de Joseph René de Rousselé, comte de la Roche-Millay, et Henri Aimé René de Rouxellé de Saché, demeurant quai des Quatre-Nations, paroisse Saint-André-des-Arts, sur Pierre Georges d’Antraigues, demeurant rue de Varennes, quartier Saint-Germain
      Saint-Germain-des-Prés (quartier); Saint-Sulpice (paroisse); transport de droits; Quatre-Nations (quai du); Varennes (rue de); Morin, Elisabeth; Rousselé, Joseph René de; Rouxellé de Saché, Henri Aimé René de; Antraigues, Pierre Georges d’
    - Constitution de rente par Pierre de Brétignières, seigneur de La Pertuisière et de Saint-Pierre-en-Port[e] (Seine-Maritime), conseiller du roi en son Grand-Conseil, et Louise Chevalier, son épouse, demeurant rue des Saints-Pères, quartier Saint-Germain-des-Prés, paroisse Saint-Sulpice, à Jacques Daudé, directeur des vivres de Flandres à Maubeuge, représenté par François Orbanne Duval, marchand bourgeois de Paris, demeurant rue du Hurepoix, paroisse Saint-André-des-Arts, pour 290 livres, annuelle et viagère., 1er mars 1710; MC/ET/I/238
      Saint-Germain-des-Prés (quartier); Saint-Sulpice (paroisse); constitution de rente; conseiller du roi; fonctionnaire; commerçant; Saints-Pères (rue des); Hurepoix (rue du); Saint-André-des-Arts (paroisse); Maubeuge (Nord); Brétignières, Pierre de; Chevalier, Louise; Daudé, Jacques; Duval, François Orbanne
    - Transport de rente par Pierre Georges d’Antraigues, demeurant rue de Varennes, quartier Saint-Germain-des-Prés, paroisse Saint-Sulpice, à Jacques Bompas, avocat en parlement, et Marie Taillefer de Soligny, son épouse, demeurant rue de Varennes, quartier Saint-Germain-des-Prés, paroisse Saint-Sulpice, pour une somme de 423 livres, 15 sols, issue d’une rente constituée par Catherine Voisin, veuve de Nicolas de Bauquemare ? ? ? d’Ausembray ? ? ?, président aux requêtes du palais, au profit de Julie Régine Christine Georges d’Antraigues, leur fille mineure émancipée d’âge., 2 mars 1710; MC/ET/I/238
      transport de droits; Saint-Germain-des-Prés (quartier); Saint-Sulpice (paroisse); avocat au parlement (Ancien Régime); président de cour souveraine (Ancien Régime); Varennes (rue de); Antraigues, Pierre Georges d’; Bompas, Jacques; Taillefer de Soligny, Marie; Voisin, Catherine; Bauquemare d’Ausembray, Nicolas de
    - Consentement par Jean Bourdois, marchand fripier, représenté par Jacques Parcelle, ouvrier en soie, demeurant rue de Seine, paroisse Saint-Sulpice, à leurs débiteurs, Louis Hébert, marchand rôtisseur, et Marie Anne de Launay, son épouse, demeurant rue de Condé, paroisse Saint-Sulpice, concernant leur contrat d’atermoiement., 2 mars 1710; MC/ET/I/238
      Saint-Sulpice (paroisse); accord; Seine (rue de); Condé (rue de); commerçant; contrat; Bourdois, Jean; Hébert, Louis; Launay, Marie Anne de
    - Transport par Agnès Allemande, épouse de François Thibault de Raucourt, seigneur de Milly, demeurant rue des Grands-Augustins, paroisse Saint-André-des-Arts, veuve en première noces et héritière par testament de Jean Coussol, banquier, à Jean Louis Guitton, écuyer seigneur Du Tranchard, demeurant à Angoulême, logé rue des Poulies, à “ l’Hôtel de Lyon ”, rue Saint-André-des-Arts, paroisse Saint-André-des-Arts, pour une somme de 50 376 livres, à prendre sur la succession du sieur Coussol., 3 mars 1710; MC/ET/I/238
      transport de droits; Grands-Augustins (rue des); Saint-André-des-Arts (paroisse); Saint-André-des-Arts (rue); Angoulême (Charente); Poulies (rue des); Lyon (hôtel de); Allemande, Agnès; Thibault de Raucourt, François; Coussol, Jean; Guitton, Jean Louis
    - Transport rapporté par Adrien Neuillon, caissier général des traités des syndics alternatifs, greffier des rôles des tailles, inspecteur des boucheries, demeurant rue Neuve-des-Bons-Enfants, paroisse Saint-Eustache, à Nicolas Levasseur, intéressé dans les affaires du roi, pour une somme de 5 688 livres, somme elle-même issue d’une obligation de 22 022 livres, 18 sols 4 deniers, que le sieur Neuillon avait contractée auprès d’Alexandre de Moussy, intéressé dans les affaires du roi, qui l’avait lui-même contractée auprès de François Lefebure, commissaire ordinaire d’artillerie., 3 mars 1710; MC/ET/I/238
      Saint-Sulpice (paroisse); Saint-Eustache (paroisse); transport de droits; greffier; inspecteur (Ancien Régime); Neuve-des-Bons-Enfants (rue); commissaire des guerres (Ancien Régime); Neuillon, Adrien; Levasseur, Nicolas; Moussy, Alexandre de; Lefebure, François
    - Contrat de mariage entre Pierre de Salsard, écuyer, sieur de l’Epinière, major de l’île Sirmione (?) (Italie), demeurant rue des Saints-Pères, quartier Saint-Germain-des-Prés, paroisse Saint-Sulpice, et Françoise Bouteron de Saint-Germain, fille de défunt Pierre Bouteron de Saint-Germain, écuyer, demeurant rue du Sépulcre, quartier Saint-Germain-des-Prés, paroisse Saint-Sulpice., 4 mars 1710; MC/ET/I/238
      Dont signatures de Jean Chappe, peintre de l'académie royale et Antoine Armand, architecte des bâtiments du roi, en qualité d'amis des futurs époux.
      contrat de mariage; Salsard, Pierre de; Bouteron de Saint-Germain, Françoise; Bouteron de Saint-Germain, Pierre; Saints-Pères (rue des); Saint-Sépulcre (rue du); Saint-Germain-des-Prés (quartier); Saint-Sulpice (paroisse); Italie
    - Quittance par Marthe Royer, veuve de Jean Du Thein, sieur de La Tour, demeurant rue Saint-Victor, paroisse Saint-Nicolas-du-Chardonnet, à Jacques Ennemond Thibert, conseiller du roi, receveur des consignations du parlement et questeur de l’hôtel et autres juridictions, pour une somme principale de 1 683 livres, dans un prix de vente de deux maisons, l’une rue de Poitou, l’autre rue Vieille-du-Temple., 4 mars 1710; MC/ET/I/238
      quittance; conseiller du roi; fonctionnaire; Saint-Victor (rue); Poitou (rue de); Vieille-du-Temple (rue); Saint-Nicolas-du-Chardonnet (paroisse); Royer, Marthe; Du Thein, Jean; Thibert, Jacques Ennemond
    - Obligation de Jean Berger, bourgeois de Paris, demeurant rue de Bièvre, paroisse Saint-Etienne-du-Mont, au profit de Claude Michon, marchand bourgeois de Paris, demeurant rue des Lombards, paroisse Saint-Jacques-de-la-Boucherie, pour une somme de 4 000 livres., 5 mars 1710; MC/ET/I/238
      obligation; commerçant; Saint-Etienne-du-Mont (paroisse); Saint-Jacques-de-la-Boucherie (paroisse); Bièvre (rue de); Lombards (rue des); Berger, Jean; Michon, Claude
    - Comparution de Claude Royer, ancien notaire au Châtelet de Paris, demeurant grande rue de Taranne, quartier Saint-Germain-des-Prés, paroisse Saint-Sulpice, pour demander à Adrienne David, veuve de François La Cheuve, de se trouver en l’étude pour acceptation d’une constitution de rente., 6 mars 1710; MC/ET/I/238
      Saint-Germain-des-Prés (quartier); Saint-Sulpice (paroisse); comparution; notaire; Taranne (rue); Royer, Claude; David, Adrienne; La Cheuve, François
    - Transport et délégation par Jean-Baptiste Gaston Faucon de Ris, comte de Charleval, et Charlotte Françoise de Scorion, son épouse, demeurant rue Saint-Dominique, paroisse Saint-Jacques du Haut-Pas, sur Jacques Bompas, avocat en parlement, demeurant rue de Varennes, quartier Saint-Germain-des-Prés, paroisse Saint-Sulpice, d’une somme de 1 220 livres., 7 mars 1710; MC/ET/I/238
      Saint-Germain-des-Prés (quartier); Saint-Sulpice (paroisse); transport de droits; Saint-Jacques-du-Haut-Pas (paroisse); Saint-Dominique (rue); Varennes (rue de); Faucon de Ris, Jean-Baptiste Gaston; Scorion, Charlotte Françoise de; Bompas, Jacques
    - Apprentissage pour cinq ans, entre Louis Alexandre Charpentier, sieur de Saint-Martin-des-Bois, demeurant rue Tireboudin, et Jean Prévost, maître sculpteur, demeurant rue du Sépulcre, paroisse Saint-Sulpice, au profit de Jean Antoine Ternain, âgé de dix-sept ans, pupille dudit Charpentier, moyennant 300 livres; 150 payables le 1er mai et 150 avant deux ans. L'apprenti sera logé, nourri et blanchi., 7 mars 1710; MC/ET/I/238
      Documents du Minutier central concernant l'histoire de l'art (1700-1750), par Mireille Rambaud, tome II [études I à X, soit 2357 actes], Paris, Archives nationales, 1971, p. 555 (instrument de recherche imprimé dématérialisé, certaines notices sont plus détaillées dans la version intégrale accessible en ligne par la rubrique 'Autres instruments de recherche', voir contexte dans le Plan d’orientation général - Notaires de Paris, guides thématiques du Minutier).
      Date de création de la notice: 2009
      Documents du Minutier central concernant l'histoire de l'art (1700-1750), par M. Rambaud, tome II, Paris, Archives nationales, 1971, CVI-1298 p.
      contrat d'apprentissage; sculpteur; Saint-Sulpice (paroisse); Saint-Sépulcre (rue du); Tireboudin (rue); Charpentier, Louis Alexandre; Prévost, Jean; Ternain, Jean Antoine
    - Procuration par Charles Eugène, duc de Lévis, comte de Charlus lieutenant général des armées du roi, demeurant à l’hôtel de Luynes, rue Saint-Dominique, paroisse Saint-Sulpice, à Marie François d’Albert de Luynes, son épouse, pour gérer et administrer leurs rentes., 7 mars 1710; MC/ET/I/238
      Saint-Sulpice (paroisse); procuration; officier de la maison militaire du roi (Ancien Régime); Luynes (petit hôtel de); Saint-Dominique (rue); Lévis, Charles Eugène de; Levy, Charles Eugène de; Albert de Luynes, Marie François d’
    - Transport rapporté par Jean Furet, maître charpentier, demeurant grande rue de Seine, paroisse Saint-Sulpice, à Claude Pion, marchand de bois, demeurant rue des Fossés-Saint-Bernard, paroisse Saint-Nicolas-du-Chardonnet, pour une somme de 170 livres, somme elle-même, issue d’une obligation que le sieur Antoine Debestre, marchand menuisier, avait contractée auprès de Jean Furet., 12 mars 1710; MC/ET/I/238
      Saint-Sulpice (paroisse); transport de droits; charpentier; commerçant; menuisier; Saint-Nicolas-du-Chardonnet (paroisse); Furet, Jean; Pion, Claude; Debestre, Antoine; Seine (rue de); Fossés-Saint-Bernard (rue des)
    - Obligation rapportée par Laurent Potier, maçon, et Catherine Boudier, son épouse, demeurant à Aubervilliers, au profit de Cézard [César] Louis Bérault, chevalier écuyer de Bonlieu, ancien exempt des gardes du corps du roi, premier capitaine au régiment de Normandie, demeurant rue Saint-Laurent, paroisse Saint-Nicolas-des-Champs, pour la somme de 200 livres., 13 mars 1710; MC/ET/I/238
      obligation; maçon; Aubervilliers (Seine-Saint-Denis); Saint-Nicolas-des-Champs (paroisse); officier de la maison militaire du roi (Ancien Régime); Saint-Laurent (cité); Potier, Laurent; Boudier, Catherine; Bérault, Cézard César Louis
    - Compte de tutelle d’Antoine Ballot, marchand grainier, demeurant rue du Four, quartier Saint-Germain-des-Prés, paroisse Saint-Sulpice à Pierre Bouilly, marchand grainier, demeurant rue du Four, quartier Saint-Germain-des-Prés, paroisse Saint-Sulpice, tuteur de Marie Marguerite de Ligny et Thomas de Ligny, enfants mineurs, ses neveu et nièce par alliance, héritiers de leur père et mère, Louis de Ligny, marchand grainier, et Marie Marguerite Prévost, épouse en secondes noces, dudit, Ballot., 13 mars 1710; MC/ET/I/238
      Saint-Germain-des-Prés (quartier); Saint-Sulpice (paroisse); compte de tutelle; Four (rue du); commerçant; Ballot, Antoine; Bouilly, Pierre; Ligny, Marie Marguerite de; Ligny, Thomas de; Ligny, Louis de; Prévost, Marie Marguerite
    - Inventaire après décès de Jean Potet, bourgeois de Paris, demeurant rue Galande, dressé à la requête de Jean Louis Fourré, sieur de Faujas, gendarme de Monseigneur le Dauphin, représenté par Nicolas Boullée, marchand bourgeois de Paris, demeurant rue de Buci, quartier Saint-Germain-des-Prés, paroisse Saint-Sulpice, Nicolas Fourré, sieur de Mirnault, bourgeois de Paris, demeurant rue de la Verrerie, paroisse Saint-Jean-en-Grève, et ses trois neveux., 13 mars 1710; MC/ET/I/238
      inventaire après décès; Potet, Jean; Galande (rue); Saint-Germain-des-Prés (quartier); Saint-Jean-en-Grève (paroisse); Saint-Sulpice (paroisse); Galande (rue); Buci (rue de); Verrerie (rue de la); militaire du rang; Potet, Jean; Fourré, Jean Louis; Boullée, Nicolas; Fourré, Nicolas
    - Vente judiciaire par Adrien Maillard, avocat en parlement, demeurant rue de Touraine, paroisse Saint-Sulpice, principal créancier dans les successions de Charles Clerin et Jean Courtier, au profit de Jacques Balle, maître maçon, et Isabelle Journet, son épouse, demeurant à Ecouen, actuellement logés rue du Four, à l’enseigne “ la Grande Fontaine ”, quartier Saint-Germain-des-Prés, paroisse Saint-Sulpice, de maisons, grange, terrains, vignes, jardins, verger, ainsi que plusieurs titres de rentes et de locations., 15 mars 1710; MC/ET/I/238
      Saint-Germain-des-Prés (quartier); Saint-Sulpice (paroisse); acte de vente; avocat au parlement (Ancien Régime); Ecouen (Val-d'Oise); Touraine (rue de); Four (rue du); Maillard, Adrien; Clerin, Charles; Courtier, Jean; Balle, Jacques; Journet, Isabelle
    - Constitution de rente par Hyacinthe Jérôme Duport, conseiller du roi, maître ordinaire en sa chambre des comptes, et Elisabeth Lemoyne, son épouse, demeurant rue Beaubourg, paroisse Saint-Merri, à Jacques Lelong, prêtre de l’Oratoire de Jésus, y demeurant, rue Saint-Honoré, pour 350 livres annuelle et viagère., 15 mars 1710; MC/ET/I/238
      constitution de rente; conseiller du roi; commissaire aux comptes; prêtre; Saint-Merri (paroisse); Beaubourg (rue); Saint-Honoré (rue); Duport, Hyacinthe Jérôme; Lemoyne, Elisabeth; Lelong, Jacques
    - Consentement et mainlevée par Madeleine Trenet, veuve de Gaspard Lhuillier, contrôleur de la maison de Madame la dauphine et maître d’hôtel du duc de La Rochefoucault, demeurant au couvent des Filles-Saint-Thomas, grande rue de Seine, quartier Saint-Germain-des-Prés, paroisse Saint-Sulpice, à Simon Louis Carteron, intéressé dans les affaires du roi, demeurant rue de la Monnaie, paroisse Saint-Germain-l'Auxerrois., 16 mars 1710; MC/ET/I/238
      employé de maison; accord; mainlevée; Saint-Germain-des-Prés (quartier); Saint-Sulpice (paroisse); Seine (rue de); Monnaie (rue de la); Saint-Germain-l'Auxerrois (paroisse); Filles Saint-Thomas (couvent des); Trenet, Madeleine; Lhuillier, Gaspard; Carteron, Simon Louis
    - Procuration déposée par Jeanne de La Milleraye, femme autorisée de Pierre Dousset, écuyer, demeurant ordinairement au lieu des Ormes, paroisse Saint-Léonard, à René Allain, bourgeois de Paris, pour gérer et administrer ses rentes., 17 mars 1710; MC/ET/I/238
      procuration; La Milleraye, Jeanne de; Dousset, Pierre; Allain, René
    - Convention aux termes de laquelle François de Wanchope, colonel du régiment des Irlandais de Bourg, au service du roi, logé rue des Boucheries, paroisse Saint-Sulpice, s'engage à fournir à Norbert Roettiers, graveur général des Monnaies de France, demeurant à l'hôtel des Monnaies, ou à Jean Clarke, son beau-frère, un certain nombre de cachets fabriqués à Londres, sans être montés, “des mêmes impressions que ledit sieur Roettiers a chargé le sieur Clarke, et de compositions ou pâtes cuites transparentes imitant des grenats, topazes, cristaux verdis, rouges, bleus, jaunes, des agathes, aigue-marines, etc. ”, moyennant le prix d'un demi écu argent d'Angleterre, la pièce, ou trente-six sols au plus de la même monnaie, lequel prix sera avancé et payé par ledit Roettiers en la ville de Londres; le produit de la vente sera partagé par moitié entre les deux associés. En cas d'absence du sieur de Wanchope, la part lui revenant sera remise par ledit Roettiers à M. Whitford, principal du collège des Écossais, à Paris., 18 mars 1710; MC/ET/I/238
      Documents du Minutier central concernant l'histoire de l'art (1700-1750), par Mireille Rambaud, tome II [études I à X, soit 2357 actes], Paris, Archives nationales, 1971, p. 523 (instrument de recherche imprimé dématérialisé, certaines notices sont plus détaillées dans la version intégrale accessible en ligne par la rubrique 'Autres instruments de recherche', voir contexte dans le Plan d’orientation général - Notaires de Paris, guides thématiques du Minutier).
      convention; graveur; Londres (Royaume-Uni); officier de la maison militaire du roi (Ancien Régime); Saint-Sulpice (paroisse); Monnaies (hôtel des); Wanchope, François de; Boucheries (rue des); Roettiers, Norbert; Clarke, Jean; Whitford
    - Quittance par Jean Leger, bourgeois de Paris, demeurant rue Vieille-du-Temple, paroisse Saint-Gervais, à Jean Chemin, procureur au Châtelet de Paris, demeurant rue du Four, paroisse Saint-Sulpice, pour une somme principale de 3693 livres, à valoir sur une obligation contractée par ledit Chemin et Catherine Meslin, son épouse., 19 mars 1710; MC/ET/I/238
      Saint-Sulpice (paroisse); quittance; Saint-Gervais (paroisse); procureur de justice (Ancien Régime); Vieille-du-Temple (rue); Four (rue du); Leger, Jean; Chemin, Jean; Meslin, Catherine
    - Bail par Louise Bellanger, veuve de Pierre Legendre, bourgeois de Saint-Germain-en-Laye, y demeurant, et Marie Marguerite Dandy, veuve de Michel Legendre, demeurant rue du Paon, paroisse Saint-Etienne-du-Mont, à Charles Juliet, marchand bourgeois, et son épouse, Françoise Du May, demeurant quai des Morfondus, paroisse Saint-Barthélemy, pour une maison, sise même adresse, pour la somme principale de 300 livres par an., 19 mars 1710; MC/ET/I/238
      bail; commerçant; Saint-Germain-en-Laye (Yvelines); Saint-Etienne-du-Mont (paroisse); Saint-Barthélemy (paroisse); Paon (rue du); Morfondus (quai des); Bellanger, Louise; Legendre, Pierre; Dandy, Marie Marguerite; Legendre, Michel; Juliet, Charles; Du May, Françoise
    - Dépôt pour minute d’une déclaration de contrat de vente entre Daniel Barbin, sieur de La Garrellière, et Marie Habert, son épouse, et Suzanne Antoinette de Saint-Denis d’Allonne, fondée de pouvoir de Monsieur de Firminiac, son époux, écuyer du comte de Mérinville [Charles François des Montiers de Mérinville], demeurant rue Saint-Dominique, quartier Saint-Germain-des-Prés, paroisse Saint-Sulpice, pour 100 livres de rente foncière., 19 mars 1710; MC/ET/I/238
      Saint-Germain-des-Prés (quartier); Saint-Sulpice (paroisse); dépôt de pièces; acte de vente; Saint-Dominique (rue); Barbin, Daniel; Habert, Marie; Saint-Denis d’Allonne, Suzanne Antoinette de; Firminiac, sieur de; Montiers de Mérinville, Charles François des
    - Quittance par Catherine Beçon, veuve de Simon François Le Cousin, procureur au Châtelet de Paris, demeurant rue Saint-Christophe, paroisse Saint-Christophe, à Jean Chemin, procureur au Châtelet de Paris, et Catherine Meslin, son épouse, demeurant rue du Four, quartier Saint-Germain-des-Prés, paroisse Saint-Sulpice, pour une somme principale de 3 325 livres., 19 mars 1710; MC/ET/I/238
      Saint-Germain-des-Prés (quartier); Saint-Sulpice (paroisse); quittance; procureur de justice (Ancien Régime); Saint-Christophe (paroisse); Four (rue du); Saint-Christophe (rue); Beçon, Catherine; Le Cousin, Simon François; Chemin, Jean; Meslin, Catherine
    - Vente par Françoise Thiersault, veuve de Jean Fourneau, jardinier, demeurant [quai] de La Rappée, paroisse Saint-Paul, à Jean Plu, vigneron, demeurant rue Grégoire-de-Tours, quartier Saint-Germain-des-Prés, paroisse Saint-Sulpice, d’arpents de terres situés sur Vaugirard., 25 mars 1710; MC/ET/I/238
      jardinier; viticulteur; acte de vente; Saint-Germain-des-Prés (quartier); Saint-Sulpice (paroisse); jardinier; Vaugirard (ancienne commune); Rappée (chemin de la); Saint-Paul (paroisse); Grégoire-de-Tours (rue); Thiersault, Françoise; Fourneau, Jean; Plu, Jean
    - Vente par Eléonore François, comte Palatin de Dyo, chevalier marquis de Montpeyroux, Saligny, Roquefeuil et autres lieux, maréchal des camps des armées du roi et maître de camp général de la cavalerie légère de France, demeurant en son hôtel particulier, rue du Pot-de-Fer, paroisse Saint-Sulpice, à Henri Houzeau, marchand à Grury (Saône-et-Loire) près Bourbon-Lancy, d’un étang connu sous le nom de l’Etang-Barbette « de trois cens d’empoisonnement », pour une somme principale de 300 livres., 26 mars 1710; MC/ET/I/238
      officier général; acte de vente; Saint-Sulpice (paroisse); Grury (Saône-et-Loire); Bourbon-Lancy (Saône-et-Loire); Pot-de-Fer (rue du); François, Eléonore; Houzeau, Henri; commerçant
    - Quittance par André Julien de Bourges, maître pâtissier, et Marie Anne Courtois, demeurant rue Saint-Thomas-du-Louvre, paroisse Saint-Germain-l'Auxerrois, à Robert Courtois, maître pâtissier, demeurant rue de Seine, paroisse Saint-Sulpice, chacun héritier d’Anne Dupré, leur mère, épouse de François Courtois, leur père, aussi maître pâtissier, à Robert Tingot, maître bourrelier, demeurant à Beauvais, pour une somme principale de 465 livres., 26 mars 1710; MC/ET/I/238
      Saint-Sulpice (paroisse); quittance; pâtissier; sellier; Saint-Germain-l'Auxerrois (paroisse); Saint-Thomas-du-Louvre (rue); Seine (rue de); Beauvais (rue de); Bourges, André Julien de; Courtois, Marie Anne; Courtois, Robert; Dupré, Anne; Courtois, François; Tingot, Robert
    - Obligation par Nicolas Guchery, avocat en parlement, et Marie Jeanne Amaury, son épouse, demeurant rue de la Vieille-Monnaie, paroisse Saint-Jacques-de-la-Boucherie, au profit de Charlotte de Trenet, épouse séparée de biens de Nicolas Levasseur, intéressé dans les affaires du roi, demeurant rue Saint-Dominique, quartier Saint-Germain-des-Prés, paroisse Saint-Sulpice, pour la somme de 2 000 livres., 26 mars 1710; MC/ET/I/238
      Saint-Germain-des-Prés (quartier); Saint-Sulpice (paroisse); obligation; avocat au parlement (Ancien Régime); Vieille-Monnaie (rue de la); Saint-Dominique (rue); Saint-Jacques-de-la-Boucherie (paroisse); Guchery, Nicolas; Amaury, Marie Jeanne; Trenet, Charlotte de; Levasseur, Nicolas
    - Constitution de rente par Louis, comte de La Vieuville, demeurant rue Montmartre, paroisse Saint-Eustache, à Jean Desmoulins, son valet de chambre, pour 150 livres annuelle et viagère., 27 mars 1710; MC/ET/I/238
      constitution de rente; employé de maison; Montmartre (rue); La Vieuville, Louis de; Desmoulins, Jean
    - Consentement donné par Marie Génard, veuve de Roland Lemaire, gentilhomme au service de la reine, demeurant rue de Seine, paroisse Saint-Sulpice, procuratrice d'Étienne de La Chaise, écuyer du roi, et de Marie-Thérèse Lemaire, sa femme, et par Jean-Pierre Lemaire, sieur de La Plante, demeurant rue Sainte-Marguerite, paroisse Saint-Sulpice, propriétaires chacun pour un quart d'une maison sise au Marché-Neuf, à Jacques Lepas-Dubuisson, entrepreneur des bâtiments du roi, demeurant rue du Faubourg-Saint-Victor, paroisse Saint-Nicolas-du-Chardonnet, de percevoir une somme de 819 livres sur les loyers échus et à échoir de la maison, somme qui lui est due par les consentants pour les travaux qu'il a effectués dans cette même maison., 27 mars 1710; MC/ET/I/238
      Documents du Minutier central concernant l'histoire de l'art (1700-1750), par Mireille Rambaud, tome II [études I à X, soit 2357 actes], Paris, Archives nationales, 1971, p. 120 (instrument de recherche imprimé dématérialisé, certaines notices sont plus détaillées dans la version intégrale accessible en ligne par la rubrique 'Autres instruments de recherche', voir contexte dans le Plan d’orientation général - Notaires de Paris, guides thématiques du Minutier).
      militaire; accord; Saint-Sulpice (paroisse); Saint-Nicolas-du-Chardonnet (paroisse); Seine (rue de); Sainte-Marguerite (rue); Faubourg-Saint-Victor (rue du); chef d'entreprise; Génard, Marie; Lemaire, Roland; La Chaise, Étienne de; Lemaire, Marie-Thérèse; Lemaire, Jean-Pierre; Lepas-Dubuisson, Jacques